臺灣臺北地方法院民事裁定
                                  111年度北簡字第17161號
原      告  元大國際資產管理股份有限公司

法定代理人  宋耀明  
訴訟代理人  鍾宇軒  
            詹凱傑  
被      告  蕭如琇  
            蕭仲焜   
            蕭玟樟  
            蕭羽足  
            蕭羽伶  
            蕭鈴潔  
上列原告與被告蕭如琇等間撤銷遺產分割登記事件，本院裁定如
下：
    主  文
原告應於本裁定送達後七日內，提出足以認定原告起訴時得獲保
全之債權總額之資料，以查報訴訟標的價額，並依民事訴訟法第
七十七條之十三所定費率，按系爭訴訟標的價額補繳裁判費，逾
期不補正，即駁回本件訴訟。
    理  由
一、按提起民事訴訟，應依民事訴訟法第77條之13規定繳納裁判
    費，此乃法定必備之程式。且原告之訴，有起訴不合程式，
    法院應以裁定駁回之，但其情形可以補正者，審判長應定期
    間先命補正，民事訴訟法第249條第1項第6款定有明文。次
    按訴訟標的之價額，由法院核定。核定訴訟標的之價額，以
    起訴時之交易價額為準，無交易價額者，以原告就訴訟標的
    所有之利益為準。法院因核定訴訟標的之價額，得依職權調
    查證據，同法第77條之1第1項至第3項亦有明文。又債權人
    主張債務人詐害其債權，依民法第244條規定提起撤銷詐害
    行為之訴者，債權人行使撤銷權之目的，在使其債權獲得清
    償，故應以債權人因撤銷權之行使所受利益為準，原則上以
    債權人主張之債權額，計算其訴訟標的價額；如被撤銷法律
    行為標的之價額低於債權人主張之債權額時，則以該被撤銷
    法律行為標的之價額計算（最高法院97年度第1次民事庭會
    議決議及99年度台抗字第222號裁判意旨參照）。
二、本件原告起訴請求被告就如附表所示之不動產（下稱系爭不
    動產），於民國109年8月7日因遺產分割協議所為之債權行
    為及物權行為均應予撤銷，及請求塗銷上開物權移轉登記行
    為，恢復被告間公同共有之狀態。依前揭說明，除該被撤銷
    法律行為標的之價額低於債權人主張之債權額外，應以債權
    人因撤銷權之行使所受利益為準，即以原告獲保全之債權利
    益計算【算至起訴時即111年10月13日之債權額，包含本金
    、利息、違約金及督促（訴訟）程序費用等之加總債權】，
    原告起訴時雖以其債權額新臺幣（下同）180,760元為訴訟
    標的價額，而僅繳交裁判費1,990元，惟所提出資料並未足
    供認定原告起訴時得獲保全之債權總額，致本院無法核定本
    件訴訟標的價額，茲限期原告提出足供認定原告起訴時得獲
    保全之債權總額，以查報本件訴訟標的價額，並依民事訴訟
    法第77條之13所定費率計算，扣除原告已繳納之裁判費1,99
    0元後，補繳本件裁判費，逾期未補正，即駁回原告之訴。
三、依民事訴訟法第249條第1項但書，裁定如主文。　　
中　　華　　民　　國　　111 　年　　12　　月　　9 　　日
　　　　　　　　　　　　　　　臺北簡易庭
                                  法  官  郭麗萍　
以上正本係照原本作成。
如不服本裁定關於核定訴訟標的價額部分，應於送達後10日內向
本院提出抗告狀，並繳納抗告費新臺幣1,000元；其餘關於命補
繳裁判費部分，不得抗告。
中　　華　　民　　國　　111 　年　　12　　月　　9 　　日
                      　　　    書記官　陳怡如